Inventaris van het gewoon en geheim verbaalarchief van het Ministerie van Oorlog/Defensie, 1946 - 1963, en opgelegde archiefbescheiden van mr. F. J. Kranenburg, 1953-1957 en mr. W.H. Fockema Andrea, 1949-1992
Nationaal Archief, Den Haag
- Verbaalarchief met eigentijdse ingangen., 1
  - Verbalen, 1.4
    - Geheim, 1.4.2
      - Geheime verbalen, minuten van geheime beschikkingen en uitgaande brieven, met de daarbij behorende ingekomen stukken, 1946-1954; 6073-6244; 172 pakken
        - 1947, nrs. 111 - 118, 6113
          - Zuivering van beroepspersoneel beneden de rang van tweede luitenant., 113-K
          - Censuurverslagen over mei 1947, Allied Censorship (Netherlands)., 115-Q
          - Concentratie en organisatie van landmeetkundige diensten in Nederland., 117-C
          - Premie voor officieren van gezondheid, officierentandarts en -militaire apotheker., 117-D
          - De zuivering van beoordeling van gedragingen van reserveofficieren-tandarts., 118-C
          - Jaarverslag 1946 Sectie Geestelijke Gezondheidszorg., 118-G
          - Aanschaffing 10 Gloster Meteor Mk.IV-vliegtuigen., 118-U
        - 1947, nrs. 121 - 140., 6114
          - Voortzetting werkzaamheden Commissie voor de Beoordeling van Paardenartsen., 121-Q
          - Diefstal door Binnenlandsche Strijdkrachten/P.N. Menten., 127-P
          - Taak, werkwijze industriële oorlogsvoorbereiding., 128-B
          - Indeling van politiek onbetrouwbare dienstplichtigen., 128-W
          - Instelling in Nederland en Nederlands-Indië van kamers van de Commissie van Advies inzake Dienstweigering., 129-X
          - Verslag bespreking 14 juli 1947 inzake de Artillerie-Inrichtingen., 130-L
          - Samenvoeging Militaire Luchtvaart van het KNIL en de Nederlandse Luchtstrijdkrachten., 132-D
          - Inbraak, fotocopiëring en gedeeltelijke vernietiging in het geheim archief van het Ministerie van Oorlog in 1942-1945., 132-E
          - Censuurverslag over juni 1947, Allied Censorship (Netherlands)., 134-E
          - Aanschaffing 10 Gloster Meteor Mk.IV-vliegtuigen., 134-P
          - Geschiedenis, gevolgen, uniformering, kosten regimenten Grenadiers, Jagers en Prinses Irene het predikaat Garderegiment te verlenen., 137-E
          - Rangenpolitiek in de Koninklijke Landmacht., 138-C
          - Halfjaarlijkse verslagen buitengewone Algemene Rekenkamer te Londen betreffende werkzaamheden 1 juli 1941 - 31 december 1944., 140-A-B
        - 1947, nrs. 142 - 154., 6115
          - Uitzending van twaalf territoriale bataljons naar Nederlands-Indië., 142-G
          - Wijziging reglement op de Militaire Willemsorde., 143-B
          - Wijziging onderscheidingsteken., 143-G
          - Censuurverslag over juli 1947, Allied Censorship (Netherlands)., 147-C
          - Overdracht beheer Peelkanalen., 149-E
          - Herziening van de Dienstplichtwet, 149-O
          - Slechte medische verzorging van de 7 December Divisie., 151-O
          - Verslag van de werkzaamheden van het Nederlandsche Beheersinstituut in de periode 1 augustus 1945 - 31 december1946., 151-Z
          - Diefstal door Binnenlandsche Strijdkrachten/P.N. Menten., 152-A
          - Maandverslagen Indië: Hoofdkwartier Adjudant-Generaal, Afdeling III, Dienst Personeelszaken., 154-Y
          - Opinieonderzoek onder keuringsplichtigen van de lichting 1944., 154-Z
        - 1947, nrs. 155 - 172., 6116
          - Adviescommissie Militaire Onderscheidingen inzake toekenning militaire onderscheiding aan Britse mariniers voor daden tijdens landing op Walcheren, 1 november 1944., 155-G
          - Grondwetsherziening en wijziging Oorlogswet., 155-Q
          - Demilitarisatie personeel Afdeling Technisch Onderzoek van het Ministerie van Economische Zaken., 157-V
          - Certificaat, dankbetuiging aan leden van Bureau Inlichtingen., 158-H
            Zie ook verbaal van 1947, nr. 106 I.
          - Het tevens verbinden van de militaire attaché te Washington aan de Ambassade te Ottawa., 158-O
          - Ranglijst van het personeel behorende tot het Wapen der Koninklijke Marechaussee, 161-F
          - Zuivering van kapitein B.R.P.F. Hasselman., 161-K
            Zie ook verbalen van 1946, nrs. 241 V en 270 G en 1947 174 L.
          - Krijgsgevangenenverdrag, conferentie van de regeringsexperts te Genève 14 - 24 april 1947., 163-X
          - Organisatie geestelijke verzorging., 164-R
          - Censuurverslag over augustus 1947, Allied Censorship (Netherlands)., 164-S
          - Verslag Dienst Personeelszaken, 25 mei - 30 juni 1947 Hoofdkwartier Adjudant-Generaal van het Koninklijk Nederlands-Indisch Leger., 166-B
          - Ontwerp van wet tot invoering van een buitengewoon militair pensioen voor militaire slachtoffers van de mobilisatie 1914 - 1918, alsmede hun weduwen en wezen en ontwerp van wet tot gelijkstelling van militair standpensioen met pensioen verleend krachtens de thans bestaande militaire pensioenwetten; rapport Commissie herziening financiële regelingen niet pensioengerechtigde militairen., 167-Y
          - Aanschaffing 10 Gloster Meteor Mk.IV-vliegtuigen., 170-O
          - Weekoverzicht Hoofdkwartier Militaire Luchtvaart in Nederlands-Indië van 24 augustus - 6 september 1947., 172-C
          - Militaire schadeclaim op Duitsland., 172-N
        - 1947, nrs. 174 - 183., 6117
          - Vernietiging van de beschikking inzake ongevraagd eervol ontslag B.R.P.F. Hasselman., 174-L
            Zie ook verbalen van 1946, nrs. 241 V en 270 G en 1947, 161 K.
          - Lijst van het Directoraat-Generaal voor bijzondere rechtspleging van het Ministerie van Justitie van ontzettingen van rechten, opgelegd door het Tribunaal van het Arrondissement Maastricht., 175-P
          - Overdracht archief Commissie Beoordeling Officieren Bezet Gebied., 178-L
          - Verslag van de Commissie Inrichting Administratie., 178-M
          - Missie tot opsporing van vermiste Nederlandse militairen en agenten., 180-C
          - Weekoverzicht Hoofdkwartier Marine Luchtvaartdienst in Nederlands-Indië van 21 juli - 7 augustus 1947., 183-K
        - 1947, nrs. 186 - 207., 6118
          - Verslag advies Raad van Onderzoek tegen eerste luitenant-vliegerwaarnemer jhr B. van Sandberg., 186-D
          - Verslag advies Raad van Onderzoek tegen reserve-eerste luitenant J. van Kessel., 186-E
          - Censuurverslag over september 1947, Allied Censorship (Netherlands)., 191-Z
          - Het verstrekken van rum aan soldaten te Nederlands-Indië., 192-Y
          - Overdracht archief Commissie Verantwoording Krijgsgevangen Officieren., 199-L
          - Instelling Ereteken voor Orde en Vrede., 199-V
          - Mouwembleem 5-6 Regiment Infanterie de Zwarte Panter., 204-L
          - Maandverslag oktober van de hoofdlegeraalmoezenier., 206-P
          - Censuurverslag over oktober 1947, Allied Censorship (Netherlands)., 207-L
          - Aanschaf van Target II-materieel (6 meteor Mk.III-vliegtuigen met gronduitrusting, 6 Spitfires uitgerust als fotoverkenningsafdeling met gronduitrusting, oefenradaruitrusting)., 207-L
          - Lijst van het Directoraat-Generaal voor Bijzondere Rechtspleging van het Ministerie van Justitie van ontzettingen van rechten, opgelegd door het Tribunaal van het Arrondissement Haarlem., 207-T
        - 1947, nrs. 212 - 223., 6119
          - Aanschaf Gloster Meteor Mk.IV-vliegtuigen., 212-U
          - Aanschaf van Target II-luchtvaartmaterieel., 212-V
          - Weekoverzicht nr. 110, 15 - 22 november van de Centrale Veiligheidsdienst., 213-L
          - Lijst van officieren waarvan advies tot niet-handhaving aan de minister wordt voorgelegd (zuivering)., 213-R-S
          - Invoering nieuwe gespen bij Oorlogsherinneringskruis., 214-Z
          - Aanschaf van Target II-luchtvaartmaterieel., 215-Z
          - Aanschaffing 10 Gloster Meteor Mk.IV-vliegtuigen., 216-A
          - Verslag betreffende aanschaffingen door de luchtmacht in Groot-Brittannië, 217-Q
          - Instelling Ereteken Orde en Vrede., 222-E
          - Duur van het verblijf in Nederlands-Indië en de repatriëring van oorlogsvrijwilligers., 222-G
          - Mouwembleem 5-6e Regiment Infanterie de Zwarte Panter., 222-Q
          - Lijst van het Directoraat-Generaal voor Bijzondere Rechtspleging van het Ministerie van Justitie van ontzettingen van rechten, opgelegd door het Tribunaal van het Arrondissement Amsterdam., 223-F
          - Instelling Commissie Advies Herziening Grondwet met betrekking tot de verdediging van het Koninkrijk., 223-M
          - Overzicht nr. 11 van de Centrale Veiligheidsdienst, weekoverzicht nr. 113 van 6 - 13 december 1947 van de Centrale Veiligheidsdienst., 223-N
        - 1948, nrs. 1 - 18., 6120
          - Tweede nominatieve opgave van op wachtgeld gestelde militairen (politieke delinquenten)., 1-Z
          - Weekoverzicht nr. 114 en 115 van 13 - 27 december 1947 van de Centrale Veiligheidsdienst., 7-E
          - Weekoverzicht nr. 116 van 27 december 1947 - 3 januari 1948 van de Centrale Veiligheidsdienst., 11-M
          - Rapport van generaal-majoor dr. F. Daubenton van zijn reis naar Nederlands Oost-Indië en Malakka van 5 februari tot 23 maart 1946., 11-Z
          - Onderzoek Accountantsdienst Ministerie van Oorlog naar geheime uitgaven ten laste van de begroting 1946., 13-O
          - Maandrapport Bureau Veiligheidsdienst, Sectie L1 van de Chef van de Luchtmachtstaf 15 oktober - 15 november 1947., 14-T
          - Voortzetting jhr. P.J. Six werkzaamheden ten behoeve de inventarisatie van het archief van de Ordedienst., 16-M
          - Materieelvoorziening leger in Nederlands-Indië., 16-U
          - Regering Radio Uitzendingen, waaronder een opinieonderzoek inzake het radioprogramma voor de Nederlandse strijdkrachten., 17-S
          - Weekoverzicht nr. 1 van 3 - 10 januari 1948 van de Centrale Veiligheidsdienst., 17-U
          - Verijdelde samenzwering tot gewelddadige bestuursomwenteling in Suriname., 18-A
          - Gecombineerd overzicht Hoofdkwartier Militaire Luchtvaartdienst in Nederlands-Indië januari - oktober 1947., 18-B
          - Instelling Commissie Advies Wet Zuivering Nederlandse Ridderorden 1946., 18-F
        - 1948, nrs. 21 - 29., 6121
          - Vergelijk toestand eind 1946 - eind 1947 bij de 1 ste Divisie 7 December en 3de Divisie., 21-K
          - Weekoverzicht nr. 2 van 10 - 17 januari 1948 van de Centrale Veiligheidsdienst., 22-U
          - Verslag Commissie onderzoek machines aanwezig bij voormalig Staatsbedrijf der Artillerie-Inrichtingen in liquidatie., 23-L
          - Demobilisatievoorzieningen ten behoeve van uit Nederlands-Indië teruggekeerde militairen., 26-W
          - Herziening van het Bezoldigingsbesluit Burgerlijke Rijksambtenaren 1934., 27-G
          - Weekoverzicht nr. 3 van 17 - 24 januari 1948 van de Centrale Veiligheidsdienst., 28-H
          - Notitie inzake Jan van Hoof, MWO., 28-S
          - Gedragingen tijdens de oorlog van majoor P.C. Dekker., 28-X
          - Ontwerp van wet tot invoering van een buitengewoon militair pensioen voor militaire slachtoffers van de mobilisatie 1914 - 1918, alsmede hun weduwen en wezen en ontwerp van wet tot gelijkstelling van militair standpensioen met pensioen verleend krachtens de thans bestaande militaire pensioenwetten., 28-Y
          - Transport van oorlogsmisdadigers door de Koninklijke Marechaussee., 29-T
        - 1948, nrs. 31 - 38., 6122
          - Weekoverzicht nr. 4 van 24 - 31 januari 1948 van de Centrale Veiligheidsdienst - overzicht nr. 12., 31-L
          - Aanschaf Beechcraft lesvliegtuigen voor militaire luchtvaart van het KNIL., 32-K
          - Verslag sortering werktuigen afkomstig van voormalig Staatsbedrijf der Artillerie-Inrichtingen., 32-V
          - Opheffing Centraal Afwikkelingsbureau der Binnenlandse Strijdkrachten., 34-C
          - Plannen inzake de vervaardiging van munitie en vuurwapens bij de N.V. Nederlandsche Machinefabrieken Artillerie-Inrichtingen te Nederlands-Indië., 34-H
          - Overeenkomst inzake Target II, levering van luchtvaartmaterieel., 36-A
          - Bezoldiging van militair personeel van de Koninklijke Landmacht., 36-D
          - Afkondiging Staat van Oorlog en Staat van Beleg in Suriname en Nederlandse Antillen., 36-P
          - Besluit Demobilisatievoorzieningen 1948., 37-B
          - Uitzending officieren E-Divisie., 37-N
          - Claim inzake schade verloren gegane militaire uitrusting., 37-Y
          - Splitsing werktuigen en machines van het voormalige Staatsbedrijf der Artillerie-Inrichtingen., 38-F
        - 1948, nrs. 39 - 52., 6123
          - Werkzaamheden van de Militaire Commissie van Advies Zuiveringsbesluit 1945., 39-E
          - Nieuwe politiewetgeving., 39-T
          - Weekoverzicht nr. 6 van 7 - 14 februari 1948 van de Centrale Veiligheidsdienst., 42-F
          - Nominatieve opgave van op wachtgeld gestelde militairen (politieke delinquenten)., 42-X
          - Weekoverzicht nr. 5 van 31 januari - 7 februari 1948 van de Centrale Veiligheidsdienst., 44-H
          - Luchtverbinding Amsterdam-Batavia vise versa., 46-A
          - Machines en gereedschappen van het voormalige Staatsbedrijf der Artillerie-Inrichtingen., 46-M
          - Onafgedane dossiers van de Commissie Verantwoording Krijgsgevangen Officieren der KL., 47-C
          - Missie tot opsporing vermiste Nederlandse militairen en agenten., 49-H
          - Opinieonderzoek onder keuringsplichtigen van de lichting 1948., 52-E
          - Aanbrengen van kokers tussen km 65500 en 65800 van Amsterdam-Rijnkanaal van een door hoofd Centraal Inundatie en Technisch Bureau aan te geven constructie., 52-Z
        - 1948, nrs. 54 - 58., 6124
          - Weekoverzicht nr. 8 en 9 van 21 februari - 6 maart 1948 van de Centrale Veiligheidsdienst., 54-O
          - Verslag werkzaamheden Medische subcommissie van de Commissie Beoordeling Officieren Bezet Gebied, 1 oktober 1945 - 1 juli 1947., 54-Y
          - Stukken betreffende de zuivering van personeel van de Nederlandse Arbeidsdienst, met hierin onder andere de geschiedenis van deze instelling vanaf 6 september 1944, 55-L
          - Weekoverzicht nr. 7 van 14 - 21 februari 1948 van de Centrale Veiligheidsdienst., 57-O
          - Commissie van onderzoek inzake een onderzoek naar de bekwaamheid of ongeschiktheid om in de verkregen rang bij de KL te dienen van verscheidene militairen., 58-B
        - 1948, nrs. 62 - 75., 6125
          - Rekwest tot spoedige demobilisatie en verklaring en lijst van handtekeningen van het oorlogsvrijwilligersbataljon 1-8 Regiment Infanterie., 62-O
          - Kamervragen Tweede Kamerlid Joekse inzake in Nederlands-Indië verspreide ansichtkaarten met hierop "profane" teksten., 62-M
          - Weekoverzicht nr. 10 van 6 - 13 maart 1948 van de Centrale Veiligheidsdienst., 63-Y
          - Aanschaf van 24 Gloster Meteor-vliegtuigen., 67-H
          - Instelling Mobilisatie-Oorlogskruis., 67-Y
          - Weekoverzicht nrs. 11 en 12 van 13 - 27 maart 1948 van de Centrale Veiligheidsdienst - overzicht nr. 2., 70-Q
          - Organisatie militaire ziekeninrichtingen., 72-L
          - Klachten over de regeling van de demobilisatie., 72-M
          - Mogelijke samenwerking met België van de Artillerie-Inrichtingen., 74-F
          - Brits embargo op de levering van materiaal voor Nederlands-Indië., 74-W
          - Gecombineerd overzicht Hoofdkwartier Militaire Luchtvaartdienst in Nederlands-Indië november - december 1947., 75-O
        - 1948, nrs. 79 - 88., 6126
          - Weekoverzicht nr. 13 van 27 maart - 3 april 1948 van de Centrale Veiligheidsdienst., 79-R
          - Havenveiligheidsdienst., 81-H
          - Bezetting Bureau Regeringsvertegenwoordigers bij de Combined Chiefs of Staff., 83-R
          - Weekoverzicht nr. 14 van 3 - 10 april en nr. 15 van 11 - 18 april van de Centrale Veiligheidsdienst., 84-E, N
          - Ontwerp van Wet tot invoering van een buitengewoon militair pensioen voor militaire slachtoffers van de mobilisatie 1914 - 1918, alsmede hun weduwen en wezen en ontwerp van wet tot gelijkstelling van militair standpensioen met pensioen verleend krachtens de thans bestaande militaire pensioenwetten., 86-I
          - Weekoverzicht nr. 16 van 18 - 25 april van de Centrale Veiligheidsdienst., 88-D
        - 1948, nrs. 93 - 108., 6127
          - Weekoverzicht nr. 17 van 25 april - 2 mei van de Centrale Veiligheidsdienst., 93-W
          - Rapport inzake ongewenste hygiënische toestanden., 95-U
          - Weekoverzicht nr. 18 van de Centrale Veiligheidsdienst., 95-Y
          - Ontwerp Koninklijk Besluit tot instelling van het Mobilisatie-Oorlogskruis., 96-C
          - Weekoverzicht nr. 19 van de Centrale Veiligheidsdienst., 99-I
          - Instelling Commissie van Advies inzake de Basiswetgeving., 99-O
          - Publicatie in de pers omtrent en de status van het Nederlands Verpleegsterskorps Landmacht., 104-A
          - Weekoverzicht nr. 20 van de Centrale Veiligheidsdienst., 106-G
          - Gecombineerd overzicht Hoofdkwartier Militaire Luchtvaartdienst in Nederlands-Indië januari-maart 1948., 107-O
          - Internationale Veiligheidswet 1948; maatregelen om de internationale vrede en veiligheid te handhaven of te herstellen., 108-Z
        - 1948, nrs. 109 - 114., 6128
          - Uitbetaling van de bezoldiging van Zuid-Afrikaanse oorlogsvrijwilligers over periode in Japanse krijgsgevangenschap doorgebracht., 109-C
          - Overzicht nr. 4 van de Centrale Veiligheidsdienst., 109-P
          - Verslag over de maanden maart en april 1948 van het Hoofdkwartier Adjudant-Generaal in Nederlands-Indië., 110-B
          - Rechtsgeldigheid van verbandakten., 110-S
          - Wijziging reglement op de Militaire Willemsorde., 111-A
          - De rang bij demobilisatie., 111-G
          - Bezoldiging van het militaire personeel der Koninklijke Landmacht., 114-U
        - 1948, nrs. 117 - 129., 6129
          - Weekoverzicht nr. 21-23 van de Centrale Veiligheidsdienst., 117-R-U
          - Nieuwe Politiewetgeving., 118-F
          - De vervulling van taak van compagniescommandant., 120-P
          - Wijziging Dienstplichtwet, verlenging duur van eerste oefening indien deze buiten Nederland wordt doorgebracht., 123-I
          - Uitreiking Ereteken Orde en Vrede., 125-H
          - Opheffing als vestingwerk van een gedeelte van de Stelling om Den Helder en herclassificatie overige deel van die stelling., 125-N
          - Weekoverzicht nr. 24 van de Centrale Veiligheidsdienst., 117-R-U
          - Enquête inzake de stemming, godsdienstige verzorging en welzijnsverzorging bij militairen in Nederlands-Indië., 129-L
        - 1948, nrs. 131 - 149., 6130
          - Pensioenen van militairen ontslagen krachtens het Zuiveringsbesluit., 131-D
          - Weekoverzicht nr. 25 van de Centrale Veiligheidsdienst., 133-V
          - Geheime uitgaven over 1946., 134-M
          - Huwen door marechaussees i.s.m.verplichte kazernering., 135-I
          - De levering van sportartikelen voor Nederlands-Indië., 135-V
          - Wijziging Grondwet, militaire staat van beleg., 136-U
          - Bezoldigingsregel militair personeel ressorterende onder de Departementen van Marine en Oorlog., 137-M
          - Instelling functie Militair Bevelhebber., 138-K
          - Officieren-civiele dienst., 144-W
          - Lijst van het Directoraat-Generaal voor bijzondere rechtspleging van het Ministerie van Justitie van ontzettingen van rechten., 147-I
          - Medailles ter gelegenheid van de inhuldiging van Hare Majesteit Koningin Juliana., 148-O
          - Aflossing officieren van gezondheid in Nederlands-Indië., 149-M
        - 1948, nrs. 150 - 172., 6131
          - Militaire schadeclaim op Duitsland., 150-A
          - Verrekening achtergelaten oorlogsmateriaal in Nederlands-Indië., 150-T
          - Vrouwen Hulpkorps., 151-D
          - Weekoverzicht nrs. 26 - 28 van de Centrale Veiligheidsdienst., 151-E-F
          - Militaire schadeclaim op Duitsland., 151-Z
          - Verlening van de Militaire Willemsorde aan het Wapen der Militaire Luchtvaart., 152-A
          - Weekoverzicht nrs. 29 - 30 van de Centrale Veiligheidsdienst., 155-W
          - Weekoverzicht nr. 31 van de Centrale Veiligheidsdienst., 155-W
          - Uitbetaling van de bezoldiging van Zuid-Afrikaanse oorlogsvrijwilligers over periode in Japanse krijgsgevangenschap doorgebracht., 159-Q
          - Aflossing kader 1e en 2de Divisie., 161-K
          - Classificatie van vestingwerken., 161-P
          - Ontslag prinses Juliana als voorzitter van het Nederlandse Rode Kruis., 162-L
          - Overzicht nr. 5 van de Centrale Veiligheidsdienst., 166-J
          - Nieuwbouw Koninklijke Militaire Academie., 167-N
          - Weekoverzicht nr. 33 van de Centrale Veiligheidsdienst., 168-L
          - Weekoverzicht nr. 34 van de Centrale Veiligheidsdienst., 169-X
          - Instelling van het Mobilisatie-Oorlogskruis., 170-A
          - Gratie ter gelegenheid van de troonwisseling., 171-W
          - Opheldering over de duur van het verblijf van de 7 December Divisie in Nederlands-Indië; rekwest van familie van de militairen., 172-N
        - 1948, nrs. 173 - 198., 6132
          - Lijst van het Directoraat-Generaal voor Bijzondere Rechtspleging van het Ministerie van Justitie van ontzettingen van rechten, opgelegd door het Tribunaal van het Arrondissement Middelburg., 173-Z
          - Weekoverzicht nr. 35 van de Centrale Veiligheidsdienst., 176-D
          - Militaire schadeclaim op Duitsland., 177-K
          - Weekoverzicht nr. 36 van de Centrale Veiligheidsdienst., 177-U
          - Ontzetting van het recht om bij de gewapende macht te dienen., 178-F
          - Weekoverzicht nr. 37 van de Centrale Veiligheidsdienst., 182-V
          - Lijst van het Directoraat-Generaal voor Bijzondere Rechtspleging van het Ministerie van Justitie van ontzettingen van rechten, opgelegd door het Tribunaal van het Arrondissement 's-Hertogenbosch., 186-U-V
          - Weekoverzicht nr. 38 van de Centrale Veiligheidsdienst., 187-T
          - Gecombineerd overzicht Hoofdkwartier Militaire Luchtvaartdienst in Nederlands-Indië april - juni 1948., 187-X
          - Financiering en verrekening van Duitse opstallen., 189-P
          - Gebruik van Kamp Volkel door het Korps Mariniers., 193-T
          - Inhuldigingsmedaille 1948., 194-Y
          - Weekoverzicht nrs. 39 - 40 en maandoverzicht nr. 8 van de Centrale Veiligheidsdienst., 198-X, Y
        - 1948, nrs. 201 - 226., 6133
          - Begroting van de Nationale Reserve., 201-B
          - Ontslag van beroepsmilitairen op grond van het Zuiveringsbesluit als politiek delinquent en toekenning van wachtgeld of pensioen., 202-Y
          - Stemming onder het personeel van de 7 December Divisie., 204-W
          - Weekoverzicht nr. 41 van de Centrale Veiligheidsdienst., 205-I
          - Lijst van het Directoraat-Generaal voor Bijzondere Rechtspleging van het Ministerie van Justitie van ontzettingen van rechten, opgelegd door het Tribunaal van het Arrondissement Zwolle., 205-K
          - Oproepen van reserveofficieren., 206-B
          - Verslag Dienst Personeelszaken, juli - augustus 1948 Hoofdkwartier Adjudant-Generaal van het Koninklijk Nederlands-Indisch Leger., 210-I
          - Militaire schadeclaim op Duitsland., 215-U
          - Weekoverzicht nr. 42 - 43 van de Centrale Veiligheidsdienst., 215-V, Y
          - Weekoverzicht nr. 44 van de Centrale Veiligheidsdienst., 219-U
          - Het tenue van korporaals en soldaten, met name het dragen van lage bruine schoenen buiten dienst., 222-A
          - Weekoverzicht nr. 45 van de Centrale Veiligheidsdienst., 225-W
          - Vrijwilliger voor bijzondere dienst., 226-Q
        - 1948, nrs. 231 - 243., 6134
          - Weekoverzicht nr. 46 van de Centrale Veiligheidsdienst., 231-V
          - Onderzoek naar ziektegevallen en sterfte aan boord tijdens thuisreis met de ss "Volendam"., 233-D